臺灣橋頭地方法院刑事裁定
                                      111年度聲字第299號
聲  請  人  臺灣橋頭地方檢察署檢察官
受  刑  人  莊  翔



上列聲請人因受刑人數罪併罰有二裁判以上，聲請定其應執行之
刑（111年度執聲字第192號），本院裁定如下：
    主  文
莊翔所犯如附表所示之罪，所處如附表所示之刑，應執行有期徒
刑參年。
    理  由
一、聲請意旨略以：受刑人莊翔因詐欺等6罪，經判決確定如附
    表，應依刑法第50條、第53條及第51條第5款，定其應執行
    之刑，爰依刑事訴訟法第477條第1項聲請裁定等語。
二、按裁判確定前犯數罪者，併合處罰之。但有下列情形之一者
    ，不在此限：一、得易科罰金之罪與不得易科罰金之罪。二
    、得易科罰金之罪與不得易服社會勞動之罪。三、得易服社
    會勞動之罪與不得易科罰金之罪。四、得易服社會勞動之罪
    與不得易服社會勞動之罪。前項但書情形，受刑人請求檢察
    官聲請定應執行刑者，依第51條規定定之；數罪併罰，有二
    裁判以上者，依刑法第51條之規定，定其應執行之刑；數罪
    併罰，分別宣告其罪之刑，宣告多數有期徒刑者，於各刑中
    之最長期以上，各刑合併之刑期以下，定其刑期，但不得逾
    30年，刑法第50條、第53條、第51條第5款分別定有明文。
    又數罪併罰中之一罪，依刑法規定得易科罰金，若因與不得
    易科罰金之他罪合併處罰結果而不得易科罰金時，原可易科
    部分所處之刑，自亦無庸為易科罰金折算標準之記載（司法
    院大法官會議解釋第144號、第679號解釋意旨參照）。另數
    罪併罰，應依分別宣告其罪之刑為基礎，定其應執行刑，此
    觀刑法第51條規定自明，故一裁判宣告數罪之刑，雖曾經定
    其執行刑，但如再與其他裁判宣告之刑定其執行刑時，前定
    之執行刑當然失效，仍應以其各罪宣告之刑為基礎，定其應
    執行刑。至法律上屬於自由裁量事項，尚非概無法律性之拘
    束，在法律上有其外部界限及內部界限。前者法律之具體規
    定，使法院得以具體選擇為適當裁判，此為自由裁量之外部
    界限。後者法院為自由裁量時，應考量法律之目的，法律秩
    序之理念所在，此為自由裁量之內部界限。法院為裁判時，
    二者均不得有所踰越。在數罪併罰而有二裁判以上，應定其
    應執行刑之案件，法院所為刑之酌定，固屬自由裁量事項，
    然對於法律之內、外部界限，仍均應受其拘束（最高法院91
    年度台非字第32號、92年度台非字第187號判決意旨參照）
    。
三、查受刑人所犯如附表所示之罪，業經臺灣高雄地方法院（下
    稱高雄地院）及本院先後判處如附表所示之刑，並於如附表
    所示之日期分別確定在案，有臺灣高等法院被告前案紀錄表
    及各該刑事判決各1份在卷可稽。又受刑人所犯如附表編號1
    所示之罪係得易科罰金之罪，其餘如附表編號2至6所示之罪
    則係不得易科罰金之罪，惟受刑人就附表所示之罪，已聲請
    檢察官合併定其應執行之刑，此有受刑人聲請書1份附卷可
    稽，本院審核受刑人所犯如附表所示之罪，均係於附表編號
    1所示判決確定日期前為之，從而，檢察官向犯罪事實最後
    判決之法院即本院聲請定其應執行之刑，本院審核認為正當
    ，應予准許。復受刑人所犯如附表編號1至5所示之罪，前經
    本院以110年度聲字第554號裁定定應執行有期徒刑2年6月確
    定，有上開臺灣高等法院被告前案紀錄表及該刑事裁定各1
    份在卷可憑，參照前揭說明，受刑人既有如附表所示之罪應
    定其應執行之刑，則前揭所定應執行之刑即當然失效，本院
    自可更定如附表所示之罪應執行之刑。而本院定其應執行之
    刑不得逾越刑法第51條第5款所定外部界限，即不得重於附
    表編號1至6所示6罪之宣告刑總和（即有期徒刑5年9月），
    亦應受內部界限拘束，即不得重於上開所定應執行之刑及其
    餘所示宣告刑之總合（即有期徒刑3年7月），並衡酌受刑人
    所犯如附表所示各罪之犯罪類型、侵害法益、行為態樣、手
    段、動機，暨整體犯罪非難評價、實現整體刑法目的、刑罰
    經濟功能、對被告施以矯正之必要性等情綜合判斷，爰就受
    刑人所犯如附表所示之罪，定其應執行之刑如主文所示。又
    受刑人所犯如附表編號1所示之罪原得易科罰金，惟因與如
    附表編號2至6所示不得易科罰金之罪併合處罰，均不得易科
    罰金，揆諸前揭說明，本院自無庸為易科罰金折算標準之諭
    知。
據上論斷，依刑事訴訟法第477條第1項，刑法第50條第2項、第5
3條、第51條第5款，裁定如主文。
中　　華　　民　　國　　111 　年　　3 　　月　　28　　日
                  刑事第一庭    法　官  陳狄建
附表：
編   號           1          2          3 罪   名  侵占 詐欺 詐欺 宣告刑  有期徒刑6月 有期徒刑1年3月 有期徒刑1年2月 犯   罪 日   期  107年5月21日 107年7月12日 107年7月14日 最後事實審 法院 高雄地院 臺灣橋頭地方法院 臺灣橋頭地方法院  案號 109年度簡字第281號 109年度訴字第17號 109年度訴字第17號  判決 日期 109年3月12日 109年4月27日 109年4月27日 確定判決 法院 高雄地院 臺灣橋頭地方法院 臺灣橋頭地方法院  案號 109年度簡字第281號 109年度訴字第17號 109年度訴字第17號  判決確定日期 109年4月22日 109年5月27日 109年5月27日 是否為得易科罰金之案件  是 否 否 備   註  臺灣高雄地方檢察署 109年度執字第4010號 臺灣橋頭地方檢察署 109年度執字第5155號 臺灣橋頭地方檢察署 109年度執字第5155號   編號1至5所示之罪應執行有期徒刑2年6月。   

編   號           4          5          6 罪   名  詐欺 侵占 詐欺 宣告刑  有期徒刑1年2月 有期徒刑7月 有期徒刑1年1月 犯   罪 日   期  107年8月21日 107年5月間某日 107年7月25日 最後事實審 法院 臺灣橋頭地方法院 臺灣橋頭地方法院 臺灣橋頭地方法院  案號 108年度訴字第417號 108年度訴字第417號 110年度訴字第273號  判決 日期 109年5月22日 109年5月22日 110年12月14日 確定判決 法院 臺灣橋頭地方法院 臺灣橋頭地方法院 臺灣橋頭地方法院  案號 108年度訴字第417號 108年度訴字第417號 110年度訴字第273號  判決確定日期 109年7月3日 109年7月3日 111年1月13日 是否為得易科罰金之案件  否 否 否 備   註  臺灣橋頭地方檢察署 109年度執字第5369號 臺灣橋頭地方檢察署 109年度執字第5369號 臺灣橋頭地方檢察署 111年度執字第962號   編號1至5所示之罪應執行有期徒刑2年6月。   
以上正本證明與原本無異。
如不服本判決，應於裁定送達後5日內，向本院提出抗告狀。
中　　華　　民　　國　　111 　年　　3 　　月　　29　　日
                                書記官  謝怡貞